臺灣板橋地方法院刑事附帶民事訴訟判決　　　　　　九十三年度附民字第二六號
　　原　　　告　乙○○
　　被　　　告　甲○○
右被告因傷害案件（九十二年度易字第二五○五號），經原告提起附帶民事訴訟請求
損害賠償，本院判決如左：
    主  文
被告應給付原告新臺幣伍萬元，並自民國玖拾參年貳月拾肆日起至清償日止，按週年
利率佰分之伍計算之利息。
本判決第一項於原告以新臺幣貳萬元供擔保後，得假執行。
原告其餘之訴及假執行之聲請均駁回。
    事  實
一、原告方面：
    (一)聲明：
      1.求為判決被告應給付原告新臺幣（下同）二十萬元，並自起訴狀繕本送達翌
        日起至清償日止按週年利率百分之五計算之利息。
      2.請准原告票供擔保後得假執行。
    (二)陳述：原告與被告原係男女朋友關係，雙方結識後被告即搬入原告家中同居，
      惟被告性格暴烈易怒，一言不和即拳頭相向，原告百般容忍，未料被告非但未
      因之而有改善，反需變本加厲，於九十一年五月十一日凌晨在被告家中毆打原
      告，致原告受有右眼眶瘀腫、左臉頰與左頸瘀腫、鼻樑挫傷併出血等傷害，案
      經原告提出告訴，而由臺灣板橋地方法院檢察署檢察官以九十二年度偵字第九
      三八六號偵查起訴。查原告與被告自八十九年十月一日認識交往同居，至九十
      一年七月七日正式分手，期間不到二年，被告暴烈性格施暴次數與日增，原告
      百般忍耐，期待在原告用心包容之下能化解被告暴戾之氣，詎其告仍一再對被
      告為傷害行為，在身心俱疲心力交瘁之無奈下，原告曾自殺尋死以期終止被告
      行徑，惟烙印於原告心頭上之恐懼及灰暗又豈是肉體上傷口之癒合即能不留痕
      跡，至今仍需至精神科看診。爰依民法第一百八十四條第一項及同法一百九十
      五條第一項之規定，請求被告給付精神慰撫金二十萬元如訴之聲明。
    (三)證據：引用刑事案件之證據資料。
二、被告方面：
    1.聲明：請求駁原告之訴。
    2.陳述：被告固曾於九十一年五月八日晚間在住處打原告一巴掌，惟並無如原告
      所主張於九十一年五月十一日傷害之情事，蓋原告於九十一年五月十日晚間下
      班後都在財團法人長庚紀念醫院林口分院（下稱為林口長庚醫院）照顧正在住
      院之告訴人之女袁詩弦，直至五月十一日方為離開，自無可能於九十一年五月
      十一日凌晨在住處毆打告訴人。
    3.證據：引用刑事案件之證據資料。
    理  由
一、本件原告起訴主張：兩造原係男女朋友關係，於九十一年五月十一日凌晨，在被
    告位於臺北縣泰山鄉○○路○段一四二巷一弄一號五樓之住處因細故發生口角爭
    執，被竟基於傷害犯意，徒手毆打原告，致原告受有右眼眶瘀腫（５Ⅹ５公分
    ）、左臉頰與左頸瘀腫（１０Ⅹ１０公分）及鼻樑挫傷併出血等傷害之事實，業
    經本院以九十二年度易字第二五○五號刑事判決認定明確，判處被告有罪，依刑
    事訴訟法第五百條前段規定，應認原告之主張為真實。
二、按因犯罪而受損害之人，於刑事訴訟程序中得提起附帶民事訴訟，對於被告請求
    回復其損害，刑事訴訟法第四百八十七條第一項明文規定。次按「因故意或過失
    ，不法侵害他人之權利者，負損害賠償責任。」，「不法侵害他人之身體、健康
    、名譽、自由、信用、隱私、貞操，或不法侵害其他人格法益而情節重大者，被
    害人雖非財產上之損害，亦得請求賠償相當之金額。」，民法第一百八十四條第
    一項前段、第一百九十五條第一項前段分別定有明文。本件被告毆打原告成傷，
    造成原告受有身體上之傷害，已如前述，原告自得依侵權行為之法律關係，向被
    告請求損害賠償。
三、經查原告因遭被告毆打成傷，身體及精神上自受有相當之痛苦，故原告請求賠償
    慰撫金，固非無據。惟關於請求之金額，本院審酌原告於本件侵權行為發生時為
    二十八歲，大專畢業，育有一子，與被告原為男女朋友關係，因遭被告毆傷致身
    體受有右眼眶瘀腫、左臉頰與左頸瘀腫、鼻樑挫傷併出血等傷害；而被告於毆打
    原告時為二十七歲，高職畢業，為貿易公司職員，夜間尚協助其母在工廠工作等
    情事，經兩造陳明在卷，依兩造間之關係及各自之身分、學歷、社會地位、經濟
    狀況、智識經驗、本件侵權行為發生之緣由及原告所受精神上痛苦程度等一切情
    狀，認原告所得請求之非財產上損害賠償以五萬元為正當，原告逾此部分之請求
    ，則屬過高而不應准許。從而本件原告依據侵權行為之法律關係，請求被告賠償
    五萬元，及自刑事附帶民事起訴狀繕本送達之翌日即九十三年二月十四日起至清
    償日止，按年利率百分之五計算之利息，為有理由，應予准許。原告逾此部分之
    請求，則無理由，應予駁回。原告陳明願供擔保請准宣告假執行，就原告勝訴部
    分，經核並無不合，故酌定相當擔保金予以准許。至於原告敗訴部分，其假執行
    聲請，已因敗訴而失所依據，應併予駁回。
五、據上論結，本件原告之訴為一部有理由、一部無理由，依刑事訴訟法第五百零二
    條第一項、第二項、第四百九十一條第十款，民事訴訟法第三百九十條第二項，
    判決如主文。
中　　　華　　　民　　　國　　九十三　　年　　　七　　　月　  　九  　　日
                            臺灣板橋地方法院刑事第五庭
                                審判長法  官  林  春  長
                                      法  官  崔  玲  琦
                                      法  官  楊  博  欽
右正本證明與原本無異
對於本判決如有不服，應於送達後十日內，向本院提出上訴狀，但非對刑事訴訟之判
決有上訴時，不得上訴。
                                      書記官  曾  美  滋
中　　　華　　　民　　　國　　九十三　　年　　　七　　　月　  　九  　　日
